臺灣板橋地方法院民事判決　　　　　　 100年度訴字第1430號
原　　　告　張滿端
被　　　告　李萍美
訴訟代理人　江百易律師
上列當事人間請求侵權行為損害賠償事件，於中華民國100年9月
15日言詞辯論終結，本院判決如下：
    主      文
被告應給付原告新臺幣仟元，及自中華民國一百年四月二十二
日起至清償日止按週年利率百分之五計算之利息。
原告其餘之訴駁回。
訴訟費用由被告負擔百分之一，餘由原告負擔。
本判決第一項得假執行。
原告其餘假執行之聲請駁回。
    事實及理由
壹、當事人之主張：
一、原告方面：
    聲明：被告應給付原告新臺幣（下同）100萬元，及自附帶
    起訴狀繕本送達翌日起至清償日止按年息5%計算之利息。並
    陳明原告願供擔保以代釋明，請准宣告假執行。
    其陳述及所提出之證據如下：
（一）緣原告及被告原均任職於（舊）址設臺北縣中和市○○路
      868之5號及6號12樓之「德爾格安全防護設備股份有限公
      司」（下稱德爾格公司），被告為財會經理，原告為業務
      助理，2人因原告之出缺席狀況不正常而發生爭執，被告
      竟基於公然侮辱之犯意，於民國99年1月28日上午9時5分
      許，在德爾格公司上址辦公室內，以「BITCH」等用語，
      公然辱罵告訴人，其在場仍有其他同事在辦公，使原告感
      到莫大的侮辱，被告顯已觸犯公然辱罵罪。
（二）被告自97年開始常常在辦公室期間，會以經理之職位，在
      工作上故意刁難原告，造成原告在工作及生活精神上嚴重
      不安全感及焦慮情形。
（三）被告所為，係犯刑法第309條第1項之公然侮辱罪，被告以
      前揭不雅字眼公然侮辱原告，足以貶損原告之聲譽，未尊
      重他人之名譽法益，經臺灣板橋地方法院100年02月10日
      100年度簡字第530號刑事簡易判決判處罰新台幣伍仟元，
      如易服勞役，以壹仟元折算壹日，犯罪事證已然明確。
（四）被告說不是針對我，但被告是站著面對著我，然後距離有
      幾公尺，被告說他不是直接的，但被告說那句話，讓我當
      場覺得感覺非常受辱，我還有另外兩位同事作指證。
（五）證據：提出勞工保險卡、畢業證書等影本為證據。
二、被告方面：
    聲明：請求駁回原告之訴。
    其陳述略如下：這件有經過刑事判決確定，被告對於原告遲
    到早退的行為基於原告主管地位加以指證，兩造開始發生口
    角，被告並不否認有說出不雅詞句，但是說出該詞句之時，
    並未當原告的面，縱使因此使原告心生受辱，但被告並非屬
    直接，是一時思慮不周，未顧及原告當時可能之感受。當初
    兩造口角之後，中間有間隔幾十秒，原告主觀的感覺太敏銳
    ，被告其實是對著電腦等語。
貳、得心證之理由：
一、本件原告主張兩造前原均受僱於訴外人德爾格安全防護設備
    股份有限公司，被告為財會經理，原告為業務助理，2人因
    原告之出缺席狀況不正常而發生爭執，被告竟於99年1月28
    日上午9時5分許在德爾格公司之辦公室內，以英文「BITCH
    」等語公然辱罵原告，並自97年開始常常在辦公室，在工作
    上故意刁難原告，造成原告在工作及生活精神上嚴重不安全
    感及焦慮情形，被告之行為係犯刑法第309條第1項之公然侮
    辱罪，前經法院判處罰金5,000元等情；為被告所不爭執，
    但仍以當初並未當原告的面，縱使因此使原告心生受辱，但
    被告並非屬直接，是一時思慮不周，未顧及原告當時可能之
    感受，中間有間隔幾十秒，原告主觀的感覺太敏銳，被告其
    實是對著電腦等語資為抗辯。經查，兩造於99年1月28日上
    午9時5分許，在訴外人台灣德爾格安全防護設備股份有限公
    司（以下稱德爾格公司）位於臺北縣中和市（現改制為新北
    市中和區○○○路868之5號、6號12樓之辦公室公開場所內
    ，因本件原告之出勤狀況不正常而發生爭執，本件被告以英
    文「BITCH」等語，在該處公然辱罵本件原告等情，經本件
    原告提起刑事告訴，經檢察官偵查終結聲請以簡易判決處刑
    （臺灣板橋地方法院檢察署99年度偵續字第627號），前經
    本院刑事庭第一審判決本件被告罰金5千元，經本件被告對
    該第一審刑事判決提起上訴，經本院刑事庭駁回其上訴而判
    決確定，此有本院100年2月10日100年度簡字第530號刑事簡
    易判決及100年5月20日100年度簡上字第238號刑事判決可稽
    ，則原告此部分主張自堪信為真實，被告上開抗辯則非可採
    。至於原告另於起訴狀內所載之被告自97年起即在工作上刁
    難原告，造成原告精神上之壓力，非屬於本件刑事附帶民事
    訴訟訴訟案件移送於本院民事庭之範圍，故不在本件審酌範
    圍內，併此敘明。
二、按「因故意或過失，不法侵害他人之權利者，負損害賠償責
    任。故意以背於善良風俗之方法，加損害於他人者亦同。」
    、「不法侵害他人之身體、健康、名譽、自由、信用、隱私
    、貞操，或不法侵害其他人格法益而情節重大者，被害人雖
    非財產上之損害，亦得請求賠償相當之金額。其名譽被侵害
    者，並得請求回復名譽之適當處分。」，民法第184條第1項
    、第195條第1項分別定有明文。原告主張被告於公開場所以
    不雅言語辱罵，足以侵害原告之名譽，而請求被告應負侵權
    行為損害賠償責任等情，即屬可採。本院斟酌被告之行為態
    樣，對於原告所生之損害，及雙方之社會及經濟地位等一切
    情狀，認為原告此部分請求以3千元為適當，其於此數額範
    圍內之請求方屬可採，其超過此範圍之請求，則非可採。
三、綜上所述，原告主張依據侵權行為損害賠償之法律關係，請
    求被告給付100萬元，於3千元及自刑事附帶民事訴訟起訴狀
    繕本送達被告翌日即100年4月22日起至清償日止按法定利率
    年息5%計算之遲延利息之範圍內為有理由，應予准許；至於
    原告之請求超過該數額部分則為無理由，應予駁回。
肆、假執行之宣告：本件原告勝訴部分，係所命給付之金額或價
    額未逾新臺幣50萬元之判決，該原告勝訴部分應依民事訴訟
    法第389條第1項第5款規定，依職權宣告假執行；原告其餘
    假執行之聲請，因該部分訴之駁回而失所附麗，應併予駁回
    。
伍、本件事證已臻明確，兩造其餘主張及攻擊防禦方法與證據，
    經本院斟酌後，與本件判決結果已不生影響，故不一一論列
    ，附此敘明。
陸、結論：原告之訴為一部有理由，一部無理由，依民事訴訟法
    第78條、第79條、第389條第1項第5款，判決如主文。
中    華    民    國   100    年    9     月    29    日
            民事第一庭  法  官  許瑞東
以上正本證明與原本無異
如對本判決上訴，須於判決送達後20日內向本院提出上訴狀；如
委任律師提起上訴者，應一併繳納上訴審裁判費。
中    華    民    國   100    年    9     月    29    日
                        書記官  李淑卿